臺灣桃園地方法院刑事判決　　　　　　　93年度重訴字第63號
公　訴　人　台灣桃園地方法院檢察署檢察官
被　　　告　乙○○
選任辯護人　邱鎮北律師
　　　　　　張金盛律師
被　　　告　壬○○
選任辯護人　郭承昌律師
被　　　告　庚○○
選任辯護人　江仁成律師
被　　　告　丁○○
　　　　　　　　　　2號4樓之.
選任辯護人　吳玲華律師
　　　　　　林士祺律師
被　　　告　丙○○
指定辯護人　本院公設辯護人己○○
被　　　告　甲○○
選任辯護人　何啟熏律師
上列被告等因毒品危害防制條例等案件，經檢察官提起公訴（93
年度偵字第7313號），本院判決如下：
    主  文
壬○○共同連續運輸第一級毒品，處無期徒刑，併科罰金新台幣
壹佰萬元，罰金如易服勞役，以罰金總額與陸個月之日數比例折
算。褫奪公權終身。扣案之第一級毒品海洛因分別【參包（共驗
餘淨重貳壹玖點玖肆公克，純度百分之柒參點貳肆，純質淨重壹
陸壹點零捌公克）、貳包（共驗餘淨重參肆陸點零柒公克，純度
百分之肆伍，純質淨重壹伍伍點柒參公克）】，均沒收銷燬之；
扣案之黑色泳褲壹件、女用束褲壹件，均沒收之。
乙○○共同連續運輸第一級毒品，處有期徒刑拾捌年。扣案之第
一級毒品海洛因參包（共驗餘淨重貳壹玖點玖肆公克，純度百分
之柒參點貳肆，純質淨重壹陸壹點零捌公克），沒收銷燬之；扣
案之黑色泳褲壹件沒收之；犯罪所得共新台幣捌萬元沒收之，如
全部或一部不能沒收時，以其財產抵償之。
丁○○共同連續運輸第一級毒品，處有期徒刑拾陸年。扣案之第
一級毒品海洛因參包（共驗餘淨重貳壹玖點玖肆公克，純度百分
之柒參點貳肆，純質淨重壹陸壹點零捌公克），沒收銷燬之；扣
案之黑色泳褲壹件沒收之；犯罪所得共新台幣參拾柒萬伍仟元沒
收之，如全部或一部不能沒收時，以其財產抵償之。
丙○○、庚○○共同運輸第一級毒品，均處無期徒刑，均併科罰
金新台幣伍拾萬元，罰金如易服勞役，均以罰金總額與陸個月之
日數比例折算。均褫奪公權終身。扣案之第一級毒品海洛因貳包
（共驗餘淨重參肆陸點零柒公克，純度百分之肆伍，純質淨重壹
伍伍點柒參公克），沒收銷燬之；扣案之女用束褲壹件，沒收之
。
甲○○共同運輸第一級毒品，處有期徒刑拾年。扣案之第一級毒
品海洛因貳包（共驗餘淨重參肆陸點零柒公克，純度百分之肆伍
，純質淨重壹伍伍點柒參公克），沒收銷燬之；扣案之女用束褲
壹件，沒收之。
    事  實
一、丙○○有下列前案紀錄：前曾於民國82年間因肅清煙毒條
    例、偽造文書等案件，經台灣嘉義地方法院判處應執行有期
    徒刑3 年7 月，嗣假釋經撤銷後所餘殘刑共2 年5 月20日，
    刑期起算日為90年3 月22日，指揮書執行完畢日期為92年9
    月10日；於86年間因違反槍砲彈藥刀械管制條例案件，經
    臺灣板橋地方法院以87年度訴字第810 號判決判處有期徒刑
    1 年2 月，刑期起算日為88年5 月25日，指揮書執行完畢日
    期為89年7 月21日；另於86年間因偽造文書案件經臺灣高
    等法院臺中分院以88年上更一字第171 號判決判處有期徒刑
    10月。嗣二案經更定執行刑為1 年10月，刑期起算日為
    88年5 月25日，指揮書執行完畢日期為90年3 月21日；又
    於88年間因竊盜案件，經臺灣板橋地方法院以88年易字第16
    49號判決判處有期徒刑8 月。上開四案經接續執行結果，經
    撤銷假釋後之殘刑共2 年1 月3 日，刑期起算日為93年8 月
    11日，指揮書執行完畢日期為95年9 月13日（不構成累犯）
    ，詎仍不知警惕。
二、壬○○（綽號阿華、華哥）、乙○○（綽號志明）、丁○○
    （綽號番仔子）3 人均明知海洛因業經行政院公告列為管制
    物品，且係屬毒品危害防制條例第2 條第2 項第1 款所列之
    第一級毒品，非經許可不得運輸入境，竟基於意圖運輸屬管
    制進出口物品之海洛因入境中華民國台灣地區之概括犯意聯
    絡，連續為下列行為：
（一）乙○○、壬○○於民國93年3 月23日，邀同丁○○至臺北
      縣新莊市○○路585 號之5 壬○○經營之泰之屋餐廳見面
      ，言明以海洛因毒品1 兩為報酬，推由丁○○至中國大陸
      擔任運毒交通，丁○○應允後，乙○○即交予購毒所用之
      新台幣（下同）30萬元現金，3 人並商討運毒細節，並先
      由丁○○事先以電話跟大陸地區真實姓名年籍不詳，綽號
      為「阿東」之成年男子，談妥每公克海洛因單價為人民幣
      320 元。嗣丁○○於同年3 月26日，搭乘長榮航空BR865
      號班機前往大陸廈門巾幗園賓館，抵達後，即在該賓館內
      以每公克人民幣320 元之價格向阿東購得海洛因毒品7 兩
      。迄同年4 月1 日，丁○○將購得之海洛因毒品捆綁於胯
      下，再穿上黑色泳褲遮掩後，自大陸地區搭乘國泰航空CX
      402 號班機返台，而成功將上開海洛因運輸進入台灣地區
      。丁○○依約定先於登機前以電話聯絡壬○○渠預定抵達
      之班機時間，嗣由壬○○駕車搭載乙○○前往中正國際機
      場接機，隨後驅車前往台北縣三重市○○○路128 號15
      樓之3 乙○○住處後，由丁○○自胯下取出運輸入境之海
      洛因毒品，並分得其中1 兩後，其餘交予乙○○保管。事
      後壬○○則交付7萬元之報酬予乙○○。
（二）乙○○、壬○○復於同年4 月14日，邀同丁○○至泰之屋
      餐廳見面，再議定以海洛因毒品半兩、現金7 萬5 千元為
      報酬，推由丁○○循上開手法赴中國大陸擔任運毒交通，
      丁○○允諾後，乙○○乃交予購買海洛因所用之30萬元現
      金，仍由丁○○事先以電話跟「阿東」談妥每公克海洛因
      單價為人民幣350 元。嗣丁○○於同年4 月17日搭乘國泰
      航空CX403 號班機前往中國大陸廈門巾幗園賓館，抵達後
      ，即在該賓館內向阿東以1 公克人民幣350 元之價格向其
      購得海洛因毒品6 兩。迄同年4 月20日，丁○○以同前方
      式藏置海洛因後，自大陸地區搭乘國泰航空CX400 號班機
      返台，而成功將上開海洛因運輸進入台灣地區。丁○○仍
      依約定先於登機前以電話聯絡壬○○渠預定抵台之班機時
      間，嗣由壬○○獨自駕車前往中正國際機場接機。待駛至
      台北縣中和市○○路某處時，壬○○先讓丁○○下車，並
      取走全數海洛因毒品，再獨自轉交乙○○保管。翌日，丁○○再前往乙○○住處索取運輸毒品之報酬即海洛因毒品
      半兩及現金7 萬5 千元。事後壬○○則交付1 萬元之報酬
      予乙○○。
（三）乙○○、壬○○於同年5 月1 日，再邀同丁○○至泰之屋
      餐廳見面，再以海洛因毒品1 兩為報酬，推由丁○○循上
      開手法赴中國大陸擔任運毒交通，丁○○允諾後另要求先
      行給付一半之報酬即現金7 萬5 千元，乙○○乃交予購毒
      所用之28萬元現金及報酬現金7 萬5 千元予丁○○。丁○○先以電話與「阿東」談妥海洛因每公克單價人民幣320
      元後，隨即於同年5 月4 日，搭乘港龍航空KA481 號班機
      前往中國大陸廈門巾幗園賓館，抵達後，於同年月7 日在
      該賓館812 號房內內向阿東以每公克人民幣320 元之價格
      ，向其購得海洛因毒品228 公克。迄同年5 月9 日，其以
      前開方式將海洛因毒品分成3 包藏置胯下後，自大陸地區
      搭乘港龍航空KA482 號班機返台，而將上開第一級毒品海
      洛因運輸入境台灣地區。嗣丁○○於當日20時45分許在桃
      園縣境內中正國際機場第二航廈入境大廳通關檢查時，為
      警當場查獲。並扣得其運輸入境之海洛因毒品3 包（共毛
      重228 公克，共淨重219.94公克，純度73.24 ％，純質淨
      重161.08公克）、紅色內褲1 件、黑色泳褲1 件、登機證
      2 張、行動電話（門號00000000 00）1具等物。
三、壬○○基於同前概括犯意，另與丙○○（綽號兄仔、祥哥、
    自己兄）、庚○○（綽號阿貴）、甲○○（阿吉）均明知海
    洛因業經行政院公告列為管制物品，且係屬毒品危害防制條
    例第2 條第2 項第1 款所列之第一級毒品，非經許可不得運
    輸入境，竟基於意圖運輸屬管制進出口物品之海洛因入境中
    華民國台灣地區之犯意聯絡，先由壬○○、丙○○、庚○○
    謀議前往泰國運輸第一級毒品海洛因入境，並推由丙○○物
    色願擔任運毒交通之人，嗣丙○○覓得甲○○有此意願後，
    並談妥以約10萬元（未確定詳細數額）為報酬後，即於同年
    5 月中旬間某日帶同甲○○前往泰之屋與壬○○、庚○○等
    人會面，商談運毒細節。丙○○為免橫生枝節，乃即要求甲○○至其位於台北縣新莊市○○○路313 號7 樓之1 住處居
    住。庚○○先依原訂計畫於同年5 月31日搭機前往泰國等候
    ，並先行安排接機、食宿及聯絡藥頭等細節。迄同年6 月1
    日復由丙○○駕車搭載甲○○前往中正國際機場登機，並先
    行交付2 萬元之零用金，同時指示甲○○於登機前先行撥打
    壬○○門號0000000000號行動電話，告知即將登機之事，壬○○接獲電話後，回應已與庚○○聯絡妥當，若飛抵後仍未
    遇見庚○○再與其聯絡云云。嗣甲○○搭乘中華航空CI065
    號班機飛抵泰國曼谷機場，果見庚○○現身接機，隨後並安
    排甲○○住進當地飯店。嗣同年6 月4 日，庚○○主動聯絡
    當地藥頭後，即帶領甲○○前往當地某處便利商店前等候，
    未幾該名藥頭交付庚○○、甲○○以提袋裝置之海洛因磚1
    塊後，甲○○即與該名藥頭一同至該便利商店後方廁所內，
    刮下部分海洛因當場施打以試驗純度，確認無誤後，庚○○
    再帶同甲○○返回飯店，一同將海洛因分裝成2 包。翌日（
    5 日）下午回國前，庚○○復至甲○○投宿之飯店，教導甲○○將上開已分裝成2 包之海洛因，綑綁藏置於腹部，並穿
    著丙○○出國前事先交付之女用束褲1 件遮掩後，庚○○即
    要求甲○○自行搭乘計程車前往曼谷機場，伊則刻意錯開時
    間前往曼谷機場劃位，而共同搭乘中華航空CI696 號班機返
    抵台灣。嗣甲○○於同年6 月6 日零時30分許將上開海洛因
    運輸入境，惟其於在中正國際機場第二航廈入境大廳通關檢
    查時，為警當場查獲。並扣得第一級毒品海洛因2 包（共毛
    重375 公克，共驗餘淨重346.07公克，純度45％，純質淨重
    155.73公克），及女用束褲1 件。
四、嗣經警循線於93年7 月29日上午12時在台北縣三重市○○○
    路281 號真鍋咖啡廳內拘提壬○○、庚○○到案。復同年9
    月8 日12時許，在台北縣三重市○○路○ 段5 巷30號全家便
    利商店內逮捕乙○○到案。
五、案經內政部警察署刑事警察局、基隆市政府警察局分別移送
    臺灣桃園地方法院檢察署檢察官偵查起訴。
    理  由
甲、有關證據能力之認定：
一、按刑事訴訟法第159 條第1 項規定，被告以外之人於審判外
    之言詞或書面陳述，除法律有規定者外，不得作為證據。本
    件共犯證人丁○○、甲○○2 人於台北關稅局、警詢之筆錄
    ，均屬證人於審判外之陳述，屬傳聞證據，復未符合傳聞例
    外之規定，應無證據能力。
二、證人甲○○於93年6 月6 日、93年7 月19日、93年7 月30日
    於檢察官偵訊時證詞，依上開規定亦屬傳聞證據，然公訴人
    援引同法第159 條之1 第2 項，被告以外之人於偵查中向檢
    察官所為之供述，除顯有不可信之情況者外，得為證據之規
    定，主張該證據具有證據能力。然查，自司法院大法官釋字
    第384 號起，已揭櫫「對質詰問權」為憲法第8 條正當法律
    程序所保障之基本人權，迄釋字第582 號解釋理由書更明確
    揭示：刑事被告享有詰問證人之權利，乃具普世價值之基本
    人權，在我國憲法上，不但為第16條之訴訟基本權所保障，
    且屬第8 條第1 項規定「非由法院依法定程序不得審問處罰
    」、對人民身體自由所保障之正當法律程序之一種權利，並
    認：為確保被告對證人之詰問權，證人（含其他具證人適格
    之人）於審判中，應依人證之法定程序，到場具結陳述，並
    接受被告之詰問，其陳述始得作為認定被告犯罪事實之判斷
    依據。至於被告以外之人（含證人、共同被告等）於審判外
    之陳述，依法律特別規定得作為證據者，除客觀上不能受詰
    問者外，於審判中，仍應依法踐行詰問程序等語。準此，依
    據合憲性之解釋原則，上開刑事訴訟法第159 條之1 之傳聞
    例外規定，應予以相當程度之限縮，亦即應將刑事訴訟法第
    159 條之3 所列舉之事由，即被告以外之人有「一、死亡者
    。二、身心障礙致記憶喪失或無法陳述者。三、滯留國外或
    所在不明而無法傳喚或傳喚不到者。四、到庭後無正當理由
    拒絕陳述者。」等客觀上難以到庭或接受詰問之情形，亦適
    用於刑事訴訟法第159 條之1 （包括第1 項、第2 項）之規
    定（參楊雲驊「找回嚴格證明程序之靈魂」，月旦法學115
    期，第117 頁）。查證人甲○○上開於檢察官偵查中為證述
    時，共同被告等人均未在場行使詰問權（刑事訴訟法第284
    條第1 項參照），且無上開刑事訴訟法第159 條之3 所列舉
    之事由，是既未賦予共同被告對質詰問（指質問權）之機會
    ，應無證據能力自明。惟公訴人於本院審理中業已傳訊證人
    甲○○到庭，接受共同被告之對質詰問，使共同被告等之對
    質詰問權延緩至審判中行使，因而使前開偵查中之證詞於對
    質詰問後取得證據能力，亦堪認定。
三、公訴人提出之監聽譯文、錄音帶就有關各被告陳述他共同被
    告部分，依據上開刑事訴訟法第159 條第1 項規定，同屬審
    判外陳述，為傳聞證據，亦無證據能力。至於各被告陳述各
    自犯罪事實部分，性質上屬被告於審判外之陳述，屬「任意
    性法則」檢驗之範疇，參諸上開監聽譯文、錄音帶內容均係
    各被告與他人間之自由對話，並無違反任意性之疑慮，被告
    亦未主張違反任意性之抗辯，應有證據能力。至於該譯文內
    容是否片段、斷章取義、主觀解讀，則屬證據證明力之範疇
    ，應予分辨。又上開監聽錄音帶之部分業經本院依職權勘驗
    ，並製作勘驗筆錄附卷可參，該勘驗結果依據刑事訴訟法第
    212條、第213條應有證據能力，應無疑義。
四、按刑事訴訟法第159 條之5 第1 項規定：被告以外之人於審
    判外之陳述，雖不符前4 條之規定，而經當事人於審判程序
    同意作為證據，法院審酌該言詞陳述或書面陳述作成時之情
    況，認為適當者，亦得為證據。除有關證人丁○○、甲○○
    上開警詢、偵查中之證述並無證據能力，已如前述外，其餘
    有關證人乙○○、壬○○、庚○○、丙○○分別於警詢、檢
    察官偵訊中之證詞，雖屬審判外之傳聞證據，惟被告及辯護
    人對於上開證據均同意具有證據能力，依據刑事訴訟法第15
    9 條之5 第1 項規定，本院亦認適當，是上開供述證據均得
    援引為本案審判之證據。
五、次按刑事訴訟法第156 條第1 項規定：被告之自白，非出於
    強暴、脅迫、利誘、詐欺、疲勞訊問、違法羈押或其他不正
    之方法，且與事實相符者，得為證據。有關被告乙○○、壬○○、丁○○、丙○○、庚○○、甲○○6 人，分別於警詢
    、檢察官偵訊中有關渠個人犯罪事實之自白，屬於被告於審
    判外之陳述，因被告6 人均未抗辯該等自白具有上開非任意
    性之情形，依據前揭規定均具有證據能力，均合先敘明。
乙、實體部分：
壹、有關被告壬○○、乙○○推由丁○○擔任運毒交通部分：
一、被告之答辯及辯護人之辯護要旨：
（一）被告丁○○對於上開連續3 次運輸毒品海洛因入境之犯罪
      事實均坦承不諱。
（二）被告乙○○對於上開連續3 次提供全部資金交予壬○○、
      丁○○運輸毒品海洛因入境之犯罪事實均坦承不諱。辯護
      人則為被告辯護稱：被告固有提供資金並坦承有參與運輸
      毒品之事實，惟核其犯行應僅止於幫助犯，並非共同正犯
      。
（三）訊據被告壬○○矢口否認有何運輸第一級毒品海洛因入境
      台灣之犯行，辯稱：伊雖有代為聯絡丁○○、乙○○至泰
      之屋餐廳，惟渠等於餐廳內談論運毒情形時伊並不在場，
      也不知情；伊雖有前往接機丁○○2 次，然僅係基於朋友
      道義；伊迄至第1 次將丁○○接到乙○○家中，看見丁○○將毒品海洛因解下時，才知道渠2 人運毒情事，並因此
      向2 人購得1 兩海洛因施用云云。另辯護人為被告辯護稱
      ：本案有關共犯丁○○證述被告壬○○涉案之情節，僅共
      同正犯之犯意聯絡部分，其餘僅涉及單純接機、向乙○○
      購買毒品等片面之詞，均與檢察官所指被告壬○○涉有共
      同運輸毒品犯行無關。
二、認定被告丁○○、乙○○、壬○○有罪之證據及理由：
（一）有關被告丁○○連續3 次運輸毒品海洛因入境台灣地區之
      犯罪事實，業據伊於本院審理中坦承不諱，核與證人乙○○、壬○○於本院審理中之證述均屬相符。而其自白之出
      入境時間復核與卷附之國人入出境端末查詢報表一致（見
      93 年 度偵字第7313號偵查卷第23頁）。而被告丁○○為
      警查獲時所扣案疑似之毒品3 包，經送請法務部調查局鑑
      定之結果，確含有第一級毒品海洛因成分（共毛重228 公
      克，共淨重219.94公克，純度73.24 ％，純質淨重161.0
      8 公克），此有該局調科壹字第080007727 號鑑驗通知書
      1 紙附卷可稽（見同偵查卷第50頁），並有台北關稅局扣
      押貨物、運輸工具收據及搜索筆錄1 紙、丁○○受扣押物
      品鉛封照片及內褲、泳褲照片6 張附卷及紅色內褲1 件、
      黑色泳褲1 件、登機證2 張、行動電話（門號0000000000
      ）1 具等物扣案可稽。足見其自白與事實相符。
（二）有關被告乙○○連續3 次出資並參與運輸毒品海洛因回台
      之犯罪事實，業據伊於本院審理中坦承：被告丁○○3 次
      前往中國大陸運輸海洛因之全部資金均為伊所提供，行前
      3 人均於泰之屋餐廳共同謀議運毒細節，而丁○○第一次
      於93年4 月1 日成功運輸海洛因返台時，係由伊與壬○○
      共同前往接機，隨即駕車前往伊住處解下海洛因，又前2
      次運輸入境之海洛因均放置於伊住處保管，伊分別獲取7
      萬元、1 萬元之代價等情不諱，核與證人壬○○、丁○○
      於本院審理中之證述有關被告乙○○涉案部分之證詞均屬
      相符，佐以前揭扣案物及鑑定報告，亦堪認其自白與事實
      相符。至於辯護人雖認被告乙○○上開犯行應僅止於幫助
      犯，並非共同正犯云云，惟按刑法上之幫助犯，係指以幫
      助之意思，對於正犯資以助力，而未參與實施犯罪之行為
      者而言，如就構成犯罪事實之一部，已參與實施，即屬共
      同正犯；又如在正犯實施前曾參加計劃，其後復參加構成
      犯罪事實之一部者，即屬分擔實施之犯罪行為，亦應認為
      共同正犯，而不能以幫助犯論。最高法院49年台上字第77
      號、45年台上字第473 號判例均著有明文可稽。本件被告
      乙○○係因為獲取「豐厚利潤」之主觀犯意，事先與被告
      壬○○、丁○○於泰之屋餐廳參與謀議，事中提供全部運
      毒資金，事後於丁○○成功運毒後前往接機、保管毒品海
      洛因、交付部分海洛因予丁○○以為運毒報酬，並實際獲
      得出資之利潤，核其所為顯係基於自行參與運毒犯罪之主
      觀犯意，並參與、分擔構成要件行為之主要部分，顯與幫
      助犯之從犯性質有間，被告乙○○就上開犯行應成立共同
      正犯應無疑義。是以辯護人上開辯護意旨應有誤會。至於
      被告丁○○於93年3 、4 月間第1 、2 次運輸海洛因入境
      之報酬究係1 兩海洛因，或半兩海洛因加現金7 萬5 千元
      ，被告丁○○、乙○○彼此之供述歧異，本院參諸被告丁○○自始至終坦承犯行，相較於被告乙○○係於本院審理
      中始自白犯行，其對於犯罪情節之記憶、論述應較明確，
      且上開報酬係歸被告丁○○所得，衡情為其關注之重點，
      復稽之被告壬○○對於伊於93年4 月17日（即丁○○第2
      次出國運輸海洛因當天）與友人黃永福之對話中所提及：
      丁○○分得「一半錢，一半東西」乙節，亦稱係指丁○○
      第2 次出國之情，應以認定被告丁○○第一次獲得1 兩海
      洛因、第2 次獲得半兩海洛因加現金7 萬5 千元為可採，
      附此敘明。
（三）本院依據下列證據及理由，認定被告壬○○確有與乙○○
      、丁○○共犯運輸毒品犯行：
      (1)證人乙○○於警詢中明確指稱：「我願意指證綽號阿華
        之男子，他是主導丁○○運豪運輸毒品案的主謀」等語
        （見93年度偵字第12092 號偵查卷第44頁）。嗣於本院
        審理中對於壬○○於本件運輸毒品案之分工情節仍明確
        證稱：每次丁○○出發運毒前，壬○○均會聯絡伊與丁○○一同到泰之屋餐廳，告知伊當次應出資之數額，運
        回之海洛因先放置於伊住處，壬○○再分次取走，至於
        伊所獲得之利潤均係壬○○處理完毒品後再交付予伊，
        「我們運毒的模式，是由我負責出資，丁○○負責聯絡
        國外毒梟並且把毒品帶回來，壬○○負責銷售毒品、規
        劃分配比例、出發前負責聯絡我跟丁○○、回來負責接
        機。每次在要出發前一至二天，會在泰之屋餐廳確認出
        去的日期、金額。」，而壬○○第一、二次分別交付予
        伊7 萬元、1 萬元之出資報酬等語（見本院卷第541 頁
        、第542 頁、第564 頁）。稽之渠2 人於丁○○93年3
        月26日出發前往大陸地區運輸毒品前2 日（24日）仍於
        電話中談及乙○○出資之金額，及丁○○預定26日出發
        之情（見本院卷第442 頁本院依職權對於監聽錄音帶之
        勘驗筆錄，以下簡稱勘驗筆錄），於93年4 月3 日丁○○第2 次運輸回台後，仍在討論丁○○該次之花費共36
        萬元（見本院卷第446 頁勘驗筆錄），可得佐證。堪認
        被告壬○○於本案中擔負主要策動、主導角色，涉案程
        度甚高。
      (2)證人丁○○於本院審理中證稱：伊每次出發前往大陸前
        均會與壬○○聯絡。「是要跟他聯絡何時出去，何時返
        國。我把我聯絡到大陸『阿東』如何交付毒品海洛因的
        時間跟壬○○講，並且告訴他預定搭什麼時候的班機回
        來」，並稱：93年3 月26日出發前因壬○○本預定搭載
        伊前往中正機場送機，然因壬○○睡過頭，故伊打電話
        給壬○○，同時告知乙○○交付之運毒資金不足，因此
        所購得之海洛因將因此減少等語（見本院卷第523 頁、
        第530 頁、第534 頁）。此觀諸被告壬○○與丁○○於
        93 年3月26日出發前一日（25日），即以電話相約搭乘
        翌日班機之時間（見本院卷第443 頁之勘驗筆錄）；93
        年4 月17日出發前一日（16日）壬○○仍與丁○○談及
        籌資購買海洛因之價錢尚缺5 、6 萬元等節（見本院卷
        第524 頁丁○○筆錄、第455 頁勘驗筆錄）；93年4 月
        17日壬○○與友人黃永福之對話中提及：「（你和番仔
        子分的時候，是拿錢給他還是拿東西給他？）一半錢、
        一半東西」（即伊與丁○○約定之報酬）等語（見本院
        卷第456 頁勘驗筆錄）；於93年4 月20日丁○○第2 次
        運輸海洛因返台當天，雙方多次聯絡接機事宜，壬○○
        並稱乙○○要求伊立即將海洛因帶去其住處，丁○○答
        稱「志明是怕什麼，是怕我們將東西吃了，還是怎樣？
        」（見本院卷第459 至461 頁勘驗筆錄）；於93年5 月
        4 日出發次日（5 日）2 人談及乙○○應該匯27萬元來
        購買海洛因，卻只匯了20萬元等語（見本院卷第535 頁
        丁○○筆錄、第434 頁勘驗筆錄），壬○○隨即聯絡乙○○詢問是否已匯款，乙○○答稱「我有寄昨天我們講
        的那個數字」，即27萬元（見本院卷第434 頁勘驗筆錄
        ）；5 月9 日丁○○回國當天亦與被告壬○○聯絡確認
        將於8 點多抵達，並約於第二航廈碰面（見本院卷第
        462 頁勘驗筆錄），均堪為佐證。稽之被告壬○○對於
        丁○○運輸毒品之往返時間、向何人購買毒品海洛因、
        乙○○交付之運毒資金不足等情均異常關心，且知之甚
        詳，所辯僅係代為聯絡丁○○、乙○○至泰之屋餐廳見
        面，對於運毒情節均不知情云云，顯係卸責之詞，無足
        採信。
      (3)被告壬○○於93年5 月10日17時30分許，即被告丁○○
        遭查獲後不到24小時內，主動致電丙○○告知「出事了
        」、「番仔子」、「撈去了」、「在機場」等情（見本
        院卷第435頁勘驗筆錄）；嗣於同日22時35分許，再度
        與友人辛○○通話中自行陳述「番仔子出事情了」、「
        他要給我惦惦（指閉嘴之意）」等語（見本院卷第431
        、432 頁勘驗筆錄），益見被告壬○○於丁○○遭查獲
        後立即掌握狀況，並對於丁○○可能之供述關注甚殷，
        而何以被告壬○○要求丁○○「惦惦」？是否擔憂丁○○供出不利於己之事實？實耐人尋味。
      (4)復查，丁○○、乙○○於連續3 次出發前往運輸毒品前
        ，分別於93年3 月23日、4 月14日、5 月1 日，均在被
        告壬○○經營之泰之屋餐廳會談運毒細節，並均係由被
        告壬○○聯絡丁○○、乙○○到場，而丁○○前二次成
        功運輸毒品海洛因回國時，均係由被告壬○○前往接機
        ，且共同將運回之毒品海洛因攜至乙○○住處，親眼目
        睹丁○○將海洛因解下，此據被告壬○○於本院審理中
        自陳明確，核與證人乙○○、丁○○於本院審理中之證
        述一致，倘被告壬○○未參與運毒，何以一而再、再而
        三，不計代價，甘冒遭牽連之巨大風險，屢次置身事中
        ？
      (5)再參諸丁○○係透過壬○○之介紹始認識乙○○，丁○○亦證稱「壬○○介紹我認識乙○○，就是要我去幫乙○○運輸海洛因」等語（見本院卷第569 頁），觀諸本
        院勘驗所得各該被告之通話內容，多係被告壬○○、丁○○談論運毒品細節之對話，反觀被告乙○○與丁○○
        之對話，相對而言明顯較少，且多談及催促乙○○支付
        運毒資金為主，據此堪認證人乙○○所述被告壬○○始
        為主要謀議者一節應屬可採。至於證人丁○○所稱：被
        告乙○○始為本件運輸毒品之主謀，伊出發前均未與壬○○談及運毒之細節，多係因聯絡不到乙○○，才打電
        話給壬○○，主要請其轉告乙○○，且不瞭解壬○○於
        本案中參與之程度、扮演之角色云云。稽之丁○○、壬○○對話次數頻繁、談論多係運毒之細節，且無一語提
        及代為轉告乙○○云云，堪認證人丁○○上開證述應係
        迴護被告壬○○之證詞。此觀諸證人丁○○於本院延長
        羈押之訊問中表示「從案發到現在，其實關鍵的事情在
        壬○○，我在警訊都講過了，其實通訊譯文也有紀錄，
        但他要否認我們也沒辦法，每次法院開庭，檢察官跟法
        院問壬○○相關的證據時，我們也很想笑，因為這些事
        情我們都聽說過，但他要否認我們也沒辦法」（見本院
        94年6 月2 日審理筆錄）之陳述內容，亦可佐證。
（四）按運輸毒品之犯罪，主要之行為分擔者應為實際擔任運毒
      交通者，例如本案之丁○○，至於其餘共同謀議所得分擔
      之犯行相對較少，但仍得依據其餘客觀事證據以認定被告
      間是否具有犯意聯絡。稽之本案被告壬○○介紹丁○○與
      乙○○擔任運毒交通、出發前負責聯絡丁○○、乙○○至
      其經營之泰之屋餐廳會面、頻頻以電話聯絡丁○○告知運
      毒之資金、出國日期、負責丁○○回國接機、關心各人分
      配比例等節，足見辯護人所指證人之證述僅及於共同犯意
      聯絡部分乙情，應有誤會。綜上所述，被告壬○○上開辯
      解與客觀事實不符，顯係卸責之詞，均無足採。本件被告
      乙○○、丁○○、壬○○上開共同運輸第一級毒品海洛因
      入境台灣之犯罪事實均堪認定。從而，被告3 人此部分犯
      行事證明確，應依法論科。
貳、有關被告壬○○、丙○○、庚○○推由甲○○擔任運毒交通
    部分：
一、被告之答辯及辯護人之辯護要旨：
（一）被告甲○○對於上開運輸毒品海洛因之犯罪事實業於本院
      審理中坦承不諱。
（二）訊據被告丙○○矢口否認運輸毒品海洛因入境之犯行，辯
      稱：伊承認有介紹甲○○擔任運毒之交通，惟係僅介紹甲○○至泰之屋餐廳與壬○○、施振聲、「娜姐」等人見面
      ，原本是打算走私泰國的「馬藥」（類似安非他命），並
      非海洛因；伊係應甲○○之託，才送其至中正機場搭機；
      且並未交付束褲予甲○○云云。
（三）訊據被告庚○○矢口否認運輸毒品海洛因入境台灣之犯罪
      事實，辯稱：伊前往泰國之目的係受壬○○之託前往泰
      國尋找牛肉丸之貨源；伊係於到達泰國後，才臨時受託
      前往機場接機，並代為安排甲○○之住宿事宜；其間甲○○拿一紙條書寫之電話號碼，請伊代為聯絡某泰國男子
      ，渠等自行通話約定後，甲○○復要求伊陪同前往約定地
      點，迄甲○○收受毒品海洛因後，伊才知道渠等之間有毒
      品交易情事；返抵飯店後，伊並未協助甲○○綑綁海洛
      因於身上云云。另辯護人為被告庚○○辯護稱：共犯甲○○先前於關稅局、警詢、檢察官偵訊中之證述多所歧異，
      前後矛盾不一，而有重大瑕疵，顯非實在；且因毒品危害
      防制條例第17條規定，供出毒品來源，因而破獲者者，得
      減輕其刑，則運輸毒品之人，如供出毒品來源因而破獲者
      ，既得邀減輕其刑之寬典，為擔保其所為不利於其他共同
      被告陳述之真實性，尤應有足以令人確信其陳述為真實之
      補強證據，始能據以為論罪之依據，本件公訴人於起訴書
      中明確記載因被告甲○○供出毒品來源，請求依法減輕其
      刑，自應有足以令人確信其陳述為真實之補強證據存在；
      惟公訴人所指被告與泰國人交易毒品，並教導甲○○藏綁
      毒品之共同運輸毒品犯行，僅有共犯甲○○不實之供述而
      已，並無其他補強證據，自不得遽為被告庚○○不利之認
      定。
（四）訊據被告壬○○矢口否認有何運輸第一級毒品海洛因入境
      台灣之犯行，辯稱：伊係受丙○○之託，代為聯絡在泰國
      之友人庚○○，請其於甲○○到達曼谷機場時前往接機，
      並代為安排食宿，對於甲○○涉及運輸毒品犯行完全不知
      情云云。辯護人另為被告壬○○辯護稱：被告僅單純委託
      庚○○前往泰國找尋牛肉丸貨源，與運毒無關；就庚○○
      、甲○○2 人在泰國一切涉及毒品之事，完全不知情，且
      無與渠等有共同運輸毒品之犯意聯絡。
二、認定被告甲○○、丙○○、庚○○、壬○○有罪之證據及理
    由：
（一）有關被告甲○○前往泰國運輸毒品海洛因回台之犯罪事實
      業據伊於本院審理中坦承不諱。而其自白之出入境時間復
      核與卷附之入出境查詢結果報表一致（見93年度偵字第87
      46號偵查卷第93頁）。而被告甲○○為警查獲時所扣案疑
      似之毒品2 包，經送請法務部調查局鑑定之結果，確含有
      第一級毒品海洛因成分（共毛重375 公克，共驗餘淨重34
      6.07公克，純度45％，純質淨重155.73公克），此有該局
      調科壹字第080007821 號鑑驗通知書1 紙附卷可稽（見同
      偵查卷第76頁），並有台北關稅局扣押貨物、運輸工具收
      據及搜索筆錄1 紙、受扣押物品照片2 張附卷、女用束褲
      1 件扣案可稽。足見其自白與事實相符。
（二）本院依據下列證據及理由，認定被告丙○○確有與甲○○
      、庚○○、壬○○共犯運輸毒品犯行：
      (1)被告丙○○於警詢、檢察官偵訊及本院審理中自白：係
        壬○○要找人去泰國走私海洛因，伊才透過「小偉」找
        到甲○○，並介紹給壬○○認識，若成功運輸回台，伊
        可獲得半兩海洛因之代價；又甲○○於出國前半個月均
        住在伊位於台北縣新莊市○○○路313 號8 樓套房內，
        迄93年6 月1 日出發前往中正機場搭機當天，伊確有先
        行帶甲○○外出購買衣物，並將其所有之錄影機借給甲○○佯裝觀光客，隨即駕駛壬○○之汽車搭載甲○○前
        往機場送機；嗣甲○○遭羈押後復以「陳志祥」之假名
        寫信給甲○○，「因為他在出國前，在機場打電話給壬○○，蘇於6 月中旬和我見面，叫我趕快寫信給甲○○
        ，提醒他不要多話」等語不諱（見93年度偵字第14650
        號卷第6 至9 頁、第102 頁），並有該信紙1 份附卷可
        參（見93年度偵字第8746號卷第82至85頁）。觀諸被告
        丙○○上開自白可見其明確知悉被告甲○○、壬○○等
        人共同運輸毒品海洛因之犯行，並其參與之運輸毒品分
        工至少包括：媒介運毒之交通予壬○○認識、甲○○出
        國前半個月即管理其住居、張羅其出國之衣物、用品、
        送機等，並預計事後可獲得一定報酬，已屬參與構成要
        件行為，依上開事實，並可推知伊有共同參與運輸海洛
        因之主觀犯意。
      (2)證人甲○○亦於本院審理中證稱：本件伊之所以前往泰
        國運輸海洛因係承丙○○之命，「他打電話給我叫我去
        他家，當時只我們兩人在他家裡面，他告訴我要不要去
        泰國幫他帶海洛因回來，他會給我十幾萬元，正確的數
        字沒有確定，他說海洛因的數量是一塊，要綁在肚子上
        面，當天只講到這樣。隔了幾天他帶我去泰之屋餐廳，
        說要介紹一些他的朋友給我認識，說這些人是跟我要運
        毒有關的，他介紹了一個我從來沒見過面的人，壬○○
        接著就走過來，當時我也看到庚○○在店裡面。」，又
        伊所使用之束褲亦係丙○○於出國前即交付予伊，用以
        便利攜帶海洛因入境，出國前丙○○曾帶伊外出購買衣
        物，並交付2 萬元予伊資為食宿花用；至於伊於中正機
        場登機前打給壬○○之電話，也是「丙○○叫我打的，
        他也沒有說要做什麼，就叫我打給壬○○就是了。」等
        語（見本院卷第665 頁），核與被告丙○○前揭自白大
        致相符。
      (3)至於被告丙○○嗣於本院審理中雖改稱：伊僅係介紹甲○○至泰之屋餐廳與壬○○、施振聲、「娜姐」等人見
        面，原本是打算走私泰國的「馬藥」（類似安非他命）
        云云，然查，有關「馬藥」一節，未見被告丙○○於歷
        次警、偵訊及本院審理中提及，且核與其前揭自白壬○○託其找人至泰國運輸海洛因之事實不符，證人甲○○
        亦否認稱「我不知道『娜姐』是誰，從頭到尾張都是說
        要帶海洛因」等語（見本院卷第674 頁），益見被告丙○○前翻異前詞之揭辯解不足採信。
（三）本院依據下列證據及理由，認定被告庚○○確有與甲○○
      、丙○○、壬○○共犯運輸毒品犯行：
      (1)證人甲○○於本院審理中證述：「我還沒有到機場之前
        的半個月左右，張就跟我說馮會在泰國接機」，嗣庚○○於曼谷機場接得伊後，隨即安排伊入住飯店，其間2
        人每天均見面、一起吃飯，並多次主動幫伊更換飯店，
        迄6 月3 日傍晚，庚○○主動以電話聯絡泰國當地之藥
        頭後，帶同伊前往某便利商店等候，未幾即見該名藥頭
        以提袋攜來海洛因磚1 塊，伊即與該名藥頭一同至該便
        利商店後方廁所內，取出部分海洛因施打以試驗純度，
        確認無誤，全部之過程為「起先是馮打電話跟他約，起
        先是在一家汽車旅館等，後來一個泰國人來，但是他沒
        有帶海洛因，後來他們叫我們去一家便利商店等，到了
        以後，阿貴就打電話給剛剛的那個泰國人說我們們已經
        到了便利商店，我們等了一下子，同一個泰國人就來了
        ，我就跟他過去便利商店邊的一間廁所，我用注射針筒
        施打海洛因方式來試看看海洛因好不好，會不會很差，
        試好覺得可以我就把他拿來的海洛因都拿走，那個泰國
        人就走掉了。」等語。之後庚○○再帶同伊返回飯店，
        2 人並一起研究如何將上開海洛因綑綁藏置，過程則為
        「在我住的飯店房間內，因為原本我拿到的是一整塊的
        海洛因磚，我就把海洛因磚敲碎用在泰國買的分裝袋分
        成2 包，我跟馮在研究怎麼綁上去會自然又安全，後來
        決定用丙○○在台灣給我，我從台灣帶過去的束褲綁在
        肚子上，動作都是我自己綁的，馮在旁邊是告訴我要怎
        麼綁。」等語（見本院卷第635 頁、第630 頁、第665
        頁）。參諸證人甲○○上開證述過程甚為詳實，可信度
        甚高。
      (2)復稽之被告庚○○係於甲○○出國前一天（93年5 月31
        日）抵達泰國，且於同日（93年6 月6 日）同一班機一
        同返台，此據被告庚○○自陳無訛，並有國人入出境端
        末查詢報表1 紙附卷可參（見93年度偵字第12091 號卷
        第9 頁），核其時間之巧合，已足令人置疑。且被告庚○○自承受壬○○之託安排甲○○於泰國期間之接機、
        住宿事宜，且於甲○○回國前1 、2 天交予紙條1 張，
        告知其於回國時自行搭乘計程車至曼谷機場，顯見伊明
        確知悉甲○○返台之時間。又被告庚○○係於6 月4 日
        17 時57 分許委託壬○○之兄蘇志宗代訂回國之班機，
        此據被告庚○○自陳無訛，復有中華航空公司函及所附
        旅客訂位、機場劃位資料1 份附卷可考（見本院卷第
        658 頁），足見被告庚○○早已確知2 人將同班機回台
        ，卻刻意要求甲○○自行搭乘計程車至曼谷機場，將壬○○委託代為照顧、安排之情拋諸腦後，以此反觀2 人
        於泰國其間往來之密切，益顯悖於常情。復參諸證人甲○○所證述：「庚○○早就知道我回台的日期，因丙○○跟我說庚○○都已經聯絡好了，也知道我此行是去5
        天」，「丙○○說庚○○會跟我一起回來」，「他有跟
        我說不要一起去機場，免得被人家懷疑，這是在我抵達
        泰國後第3 或第4 天跟我講的」等情（見本院94年6 月
        20日審理筆錄第14頁），足見被告庚○○所辯臨時受託
        前往接機云云，應無可採，益見其刻意掩飾共同運輸毒
        品犯行之斧鑿痕跡。再者，壬○○雖係於甲○○93年6
        月1 日前往中正機場登機前才聯絡上庚○○（詳如後述
        ），惟因被告庚○○既係於前一日始抵達泰國，是否因
        此無法立即接上線，衡情非無可能，尚難因此推論被告
        庚○○係「臨時」受託代為接機，此節亦難執為被告有
        利之認定。
      (3)再者，被告庚○○對於伊是否目睹、協助甲○○藏綁海
        洛因於身上之事實，迭次陳述多所歧異，初於警詢、內
        勤檢察官偵訊時供稱：甲○○藏毒時伊在旁邊看（見93
        年度偵字第12092 號偵查卷第51頁、第79頁）；嗣於起
        訴後移審接押由本院受命法官訊問時供稱「我有在場，
        但只看了一下子就走了」（見本院卷第58頁）；再於本
        院94 年4月4 日審理中改稱：並未看到甲○○將海洛因
        綁上身體等語（見本院卷第674 頁），益見其言詞反覆
        ，多所考量。此部分應以證人甲○○所述：毒品海洛因
        由其自行綁置於身上，被告庚○○則在旁觀看、指導一
        節為可採。準此，扣案之海洛因外包裝袋雖因「未發現
        清晰可供比對之指紋」（包括甲○○之指紋）而無法鑑
        定，惟尚難據此推論出被告庚○○並未在場指導、觀看
        甲○○綑綁海洛因之結果，應無疑義。
      (4)又被告庚○○於93年6 月6 日回國後，立即前往壬○○
        經營之泰之屋告知甲○○「出事」一情，業據被告庚○○自陳無訛，核與證人壬○○證述「他從機場回來就直
        接到我店裡找我，跟我講他在泰國看到周在泰國拿毒品
        ，周回來就被捉了」、「馮說周帶毒品回來被捉」等語
        相符（見本院卷第627 頁）。則被告庚○○既明知甲○○攜帶大量海洛因返台，並與甲○○同機回國，且親眼
        目睹甲○○為警攔查行李，隨即前往壬○○店內報告上
        情，竟於本院審理中仍迂迴供稱「被抓當天我不知道」
        、「報紙登的時候我才知道，大概是我回來2 天左右」
        、「我看到海關打開他的行李在檢查，我不確定他到底
        有沒有被捉」等語（見本院卷第633 頁），則被告庚○○縱未親眼目睹甲○○遭上手銬逮捕之過程，應可預見
        其遭查獲之機會十之八九，佐之證人壬○○上開證述，
        堪認被告庚○○所辯：伊並不知道甲○○遭逮捕之情顯
        有隱諱。
      (5)至於證人甲○○固曾於關稅局詢問時證稱：該批海洛因
        係「兄仔」在泰國機場託帶云云；於警詢中答稱：海洛
        因係泰國人於飯店交付予伊，要帶回台灣交予「兄仔」
        ；嗣於檢察官偵訊中復證稱：「陳大哥」介紹伊認識「
        兄仔」後，某泰國人至飯店交予伊海洛因，並幫伊將海
        洛因綁於身上，束褲係泰國人買來的云云，顯與伊於本
        院審理中之證述不一，證人甲○○亦自陳上開陳述不實
        在，辯護人因此質疑證人有說謊之性格，其證詞憑信性
        不足。然按證人之陳述有部分前後不符，或相互間有所
        歧異時，究竟何者為可採，法院仍應本其自由心證，依
        據經驗法則及論理法則，參酌其他補強證據予以綜合判
        斷，且應就證人之觀察力、記憶力及陳述力綜合審酌，
        以判斷其陳述之真偽，非謂一有不符或矛盾，即認其全
        部均為不可採信。查證人甲○○上開不實之陳述均係於
        93 年6月6 日查獲當日所為之證述，亦即均係在查獲後
        之第一時間、同一時期所為之陳述，雖係分別於關稅局
        、警詢、檢察官偵訊時為之，然應係出於同一心理狀態
        ，並非多次故為虛偽之陳述，首先敘明。再者，觀諸證
        人甲○○上開陳述，對於己身涉及運輸毒品之犯行均坦
        承無諱，對於其餘共犯詳細資料則無一提及，反倒是以
        「兄仔」之綽號代替丙○○、虛構「陳大哥」及泰國人
        涉案情節，以掩飾庚○○、壬○○涉案之事實，據此可
        見甲○○並無構陷他人之意圖，是其所稱「因為不想牽
        太多人出來」一節，衡情應屬可採。另外，有關證人甲○○陳述泰國人交付之毒品海洛因究係1 塊或2 包乙節
        ，證人甲○○業於本院審理中解釋稱：伊於檢察官偵訊
        中所稱泰國人交付時為2 包海洛因乙節應屬有誤，實際
        上應為一整塊等語，衡情亦非顯然故為虛構，而此部分
        僅屬運輸毒品過程中之枝節問題，容有記憶、陳述歧異
        可能。況且，上開陳述，除就人物部分有所隱諱外，對
        於運輸毒品之基本事實並無重大歧異，而證人甲○○自
        此之後之歷次偵查、審理證述已趨一致，互核相符，於
        雙方當事人行交互詰問後，反而釐清上開證述不一之原
        因。本院綜合審酌證人甲○○自陳故為隱諱之原因符合
        常情、被告庚○○、壬○○之辯解顯與事實不符，並依
        據直接審理所得之心證，堪認證人甲○○之證述可信性
        甚高，已足「確信其陳述為真實」。況且，證人甲○○
        於本院當庭明確告知本件並無毒品危害防制條例第17條
        供出毒品來源可減輕其刑規定之適用，並諭知刑法第59
        條酌減其刑之規定，亦非自白犯罪、證述共犯犯行即必
        然減刑後，仍為相同之證述，辯護人所謂「出於為圖減
        刑寬典而不實虛擬之危險」，應已降至最低，職是，辯
        護人執此攻擊證人證詞之憑信性，似有未合。
      (6)復查有關被告庚○○前往泰國是否意在找尋牛肉丸貨源
        一節，被告一直無法提出任何證明資以佐證。且如被告
        庚○○所述僅係帶回2 包牛肉丸樣品，則何須前往泰國
        長達7 天之時間，其所耗費之時間、金錢豈敷成本？縱
        使為真，邏輯上亦無法排除其利用前往泰國購買牛肉丸
        之機會，順道運輸毒品，或以購買牛肉丸為藉口，以掩
        護運輸毒品之真正目的，是以，仍難據以推翻本院前揭
        對於被告不利之認定。
（四）本院依據下列證據及理由，認定被告壬○○確有與甲○○
      、庚○○、丙○○共犯運輸毒品犯行：
      (1)證人丙○○迭於警詢、檢察官偵訊及本院審理中證稱：
        係壬○○要找人去泰國走私海洛因，伊才透過「小偉」
        找到甲○○，並介紹給壬○○認識，嗣後伊並駕駛壬○○之汽車搭載甲○○前往機場送機，而甲○○遭羈押後
        伊之所以用「陳志祥」之假名寫信給甲○○亦係受壬○○之指示「提醒他不要多話」等語，已如前述。已見甲○○運輸海洛因之犯行，確係出於被告壬○○之提議、
        主導。復參諸被告壬○○於甲○○93年6 月1 日前往中
        正機場登機前之同日17時11分許，主動以電話聯絡丙○○稱「要過去支援嗎？」，丙○○答稱「我先帶他去買
        衣褲」等語（見本院卷第465 頁勘驗筆錄）。稽之證人
        丙○○證稱伊於搭載甲○○出發前往中正機場登機前確
        有帶其外出購買衣物之情，堪認被告壬○○上開「支援
        」係指安排甲○○送機等事宜。觀諸上開通話內容中，
        被告壬○○係以指揮、督促甚至責難之語氣發言，例如
        「8 點就該出門了」「現在就該去了」、「你在睡嗎？
        」、「剛才沒事做，一直打你電話打不通」，益見被告
        壬○○對於丙○○搭載甲○○前往中正機場登機一事關
        注甚殷，並係主動為之，此與伊所辯係受丙○○之託代
        為聯絡安排甲○○在泰國接機、住宿事宜云云，顯有出
        入。
      (2)又證人甲○○亦於本院審理中證述：伊於應允丙○○擔
        任運毒交通後，丙○○即帶伊前往泰之屋餐廳與壬○○
        、庚○○等人見面，伊於出發前往泰國前曾問丙○○到
        達後如何交涉，丙○○答稱壬○○等人會聯絡泰國當地
        的藥頭，因此伊認為壬○○為主要策劃人等語（見本院
        卷第676 頁、本院94年6 月20日審理筆錄第16頁），詰
        之被告壬○○亦坦認丙○○曾帶甲○○至泰之屋餐廳與
        其會面乙情（見本院卷第677 頁），並佐證證人丙○○
        前揭證述，堪認證人甲○○上開證述應為可採。
      (3)被告壬○○於甲○○93年6 月1 日前往中正機場登機前
        之同日21時47分許、22時許，確曾分別與之有「我跟你
        講，你把這個電話記起來，一個手機號碼記起來」、「
        你到了打這個電話給我，如果沒遇到阿貴的話，打這個
        電話給我」、「阿吉我跟你講，我已經聯絡上了，你放
        心好了，我們沒有事情了，OK」之通話內容，業據被告
        壬○○自陳無諱，核與證人甲○○證述一致，復有本院
        上開勘驗筆錄附卷可參（見本院卷第466 頁）。被告壬○○雖辯稱：甲○○來電時，伊還很訝異周為何有伊之
        電話號碼，甲○○於電話中要求協助其到泰國之接機、
        住宿云云。然此據證人甲○○否認在卷，稱「張打電話
        給我，叫我打給蘇，說打過去蘇就知道是什麼事情了」
        （見本院卷第630 頁）。且稽之渠2 人上開通話內容，
        甲○○隻字未提要求壬○○代為接洽接機、住宿之情，
        反倒是甲○○提及「『自己兄』叫我打電話給你」時，
        壬○○先稱「怎麼樣？」，甲○○答稱「我不知道」，
        壬○○立即告知「你寫起來，你有沒有帶紙跟筆」，顯
        見證人甲○○僅係基於丙○○之交代致電壬○○，對於
        詳情並不瞭解，而被告壬○○則早已預見甲○○該次來
        電，並主動告知該次對話之重點即「抵達後阿貴將前往
        接機」、「如未遇阿貴，以該手機號碼聯絡」，益見被
        告壬○○前揭辯解顯與事實不符。
      (4)被告丙○○於甲○○回國並遭逮捕之當日「凌晨4 時16
        分」許致電被告壬○○，壬○○劈頭即告稱「別再打了
        ，我跟你講，和番仔子那天一樣，番仔子那天也一樣」
        ，並一再要求丙○○不要再以該支電話聯絡，以及「你
        知道阿貴跟我說什麼，那天很好運，他去那幫的團，跟
        他們一起回來，看多好運，剛好足足一個禮拜，……，
        因為飛機壞掉，結果兩個團坐那班飛機，你看，看多好
        的機會」，並一再陳稱「要冷靜」、「我就一直在看電
        視」等語（見本院卷第466 頁勘驗筆錄），參諸被告庚○○已明確告知壬○○有關甲○○遭逮捕之情，已如前
        述，堪認被告丙○○、壬○○2 人於甲○○遭逮捕後立
        即掌握情況，並互相討論甲○○運輸海洛因回台之詳情
        ，且持續關注媒體有無報導上情，互相告誡應保持冷靜
        ，足見被告2 人對於甲○○遭查獲乙事甚為焦躁不安，
        遠超過被告壬○○與甲○○僅見過一次面之交情應有之
        表現。
（五）綜上所述，被告丙○○、庚○○、壬○○上開辯解顯與客
      觀事實不符，均係卸責之詞，無足採信，應以被告甲○○
      之自白為可採。本件事證明確，被告丙○○、庚○○、壬○○、甲○○等人犯行堪予認定，應依法論科。
參、論罪科刑部分：
（一）按海洛因係毒品危害防制條例第2 條第2 項第1 款規定之
      第一級毒品，且係行政院依懲治走私條例第2 條第4 項授
      權公告之「管制物品項目及其數額」甲項第4 款所列之管
      制進出口物品。被告等人分別自中國大陸、泰國等地私運
      管制進口之第一級毒品海洛因入台，均係違反毒品危害防
      制條例第4 條第1 項之運輸第一級毒品罪及懲治走私條例
      第2 條第1 項之私運管制物品進口罪（自大陸地區私運物
      品進入台灣地區部分，依據該條例第12條規定，以私運物
      品進口論，適用本條例處斷）。
（二）就被告壬○○、乙○○推由丁○○擔任運毒交通部分犯行
      ，渠3 人間；及被告壬○○、丙○○、庚○○推由甲○○
      擔任運毒交通犯行，渠4 人間，分別有犯意聯絡及行為分
      擔，應各依刑法第28條規定論以共同正犯。
（三）被告壬○○先後4 次運輸第一級毒品海洛因犯行，被告乙○○、丁○○先後3 次運輸犯行，分別時間緊接，方法相
      同，觸犯構成要件相同之罪名，顯係基於概括犯意為之，
      均為連續犯，均應依刑法第56條規定論以一罪，就私運管
      制物品進口罪部分加重其刑，另因運輸第一級毒品罪法定
      本刑為死刑、無期徒刑部分不得加重，應僅就被告壬○○
      丙○○、庚○○併科之罰金刑部分加重其刑。被告壬○○
      、乙○○、丁○○、丙○○、庚○○、甲○○以一運輸第
      一級毒品海洛因入境之行為同時觸犯上述二罪名，為想像
      競合犯，應從一重之運輸第一級毒品罪處斷（其等持有第
      一級毒品海洛因之低度行為，為運輸之高度行為所吸收，
      不另論罪）。
（四）又被告乙○○、丁○○、甲○○運輸第一級毒品海洛因入
      境，固戕害他人之身心，惟念其等並無運輸毒品前科，對
      嚴刑重典之認識不夠深切，3 人均非運輸毒品犯行之主犯
      ，被告乙○○獲得之利益約8 萬元、被告丁○○獲得之利
      益約37萬5 千元、被告甲○○尚未獲取利益，且3 人於本
      件審理中均坦承犯行，若不論各人擔負之分工角色、獲取
      利益、行為惡性，均處以毒品危害防制條例第4 條第1 項
      之法定刑死刑或無期徒刑，尚屬過苛，就全部犯罪情節觀
      之，誠屬情輕法重，衡情非無可憫恕之處，爰依刑法第59
      條之規定減輕其刑，故死刑減為無期徒刑或15年以下12年
      以上有期徒刑，無期徒刑則減為7 年以上有期徒刑。
（五）爰審酌被告等人犯罪之動機係為一己私利而運輸毒品海洛
      因入境，助長國內毒品氾濫，嚴重危害國人身體健康及社
      會治安，兼衡之：被告壬○○因本身施用毒品成癮而起
      念運輸毒品入境、連續參與運輸海洛因之次數多達4 次、
      前2 次已成功輸入之毒品重量多達13兩、本案遭查獲之毒
      品亦分別多達219.94公克、346.07公克（驗餘淨重）、於
      上開毒品運輸過程中居於主導地位，涉案情節最深，復於
      證人一致陳述其涉案情節之情狀下仍矢口否認犯罪，並唆
      使家人勾串共犯，顯見其犯後態度惡劣，絲毫未見悔意；
      被告乙○○原有正當營業，本身並無施用毒品犯行及犯
      罪紀錄，卻因受運輸毒品所得利潤之誘惑，連續3 次運輸
      毒品海洛因入境、輸入之海洛因數量甚高、於本案中主要
      擔負出資、保管毒品等分工角色、嗣於本院審理中已坦承
      犯行，顯有悔悟之意；被告丁○○有施用毒品之惡習，
      然尚無其餘犯罪紀錄、連續3 次運輸毒品海洛因入境、數
      量甚高、每次獲取約1 兩海洛因（15萬元）之代價、於本
      案中負責擔任運毒交通、迭於警詢、檢察官偵訊及本院審
      理中均坦承犯行，已有悔意，然對於共犯壬○○部分仍有
      隱諱，未能據實以告；被告丙○○有施用毒品之惡習，
      且有如事實欄所記載之犯罪紀錄，品行、素行不佳、本次
      運輸毒品海洛因之次數為1 次、本案遭查獲之毒品多達
      346.07公克（驗餘淨重）、於上開毒品運輸過程中亦居於
      控制地位，涉案情節甚深，復於事證明確下仍矢口否認犯
      罪，顯見其犯後態度惡劣，絲毫未見悔意；被告庚○○
      有施用毒品之惡習，品行、素行不佳、本次運輸毒品海洛
      因之次數為1 次、本案遭查獲之毒品多達346.07公克（驗
      餘淨重）、於上開毒品運輸過程中負責接洽泰國藥頭、監
      控甲○○運輸毒品入境，同居於控制地位，涉案情節甚深
      ，復於事證明確下仍矢口否認犯罪，顯見其犯後態度惡劣
      ，絲毫未見悔意；被告甲○○亦有施用毒品前案紀錄、
      本次係受丙○○之請託負責運輸毒品海洛因之交通、運輸
      之次數為1 次、本案遭查獲之毒品多達346.07公克（驗餘
      淨重）、迭於警詢、檢察官偵訊及本院審理中均坦承犯行
      ，犯後態度良好、顯有悔意等一切情狀，爰分別量處如主
      文所示之刑。就被告壬○○及丙○○、庚○○3 人分別併
      科如主文所示之罰金1 百萬、50萬元，及均諭知罰金如易
      服勞役，以罰金總額與6 個月之日數比例折算，並就該3
      人均依法宣告褫奪公權終身，以昭炯戒。
五、沒收部分：
（一）被告壬○○、乙○○、丁○○共同運輸入境而扣案之第一
      級毒品海洛因3 包（共毛重228 公克，共驗餘淨重219.94
      公克，純度73.24 ％，純質淨重161.08公克），及被告壬○○、丙○○、庚○○、甲○○共同運輸入境之第一級毒
      品海洛因2 包（共毛重375 公克，共驗餘淨重346.07公克
      ，純度45％，純質淨重155.73公克），分別屬查獲之毒品
      （至於上開包裝袋因與海洛因難以析離，或析離需費過鉅
      ，已與毒品海洛因合而為一），均應依毒品危害防制條例
      第18條第1 項前段之規定，於各被告項下分別宣告沒收銷
      燬之。至於被告丁○○等人於93年4 月1 日、4 月20日運
      輸入境之毒品海洛因分別重7 兩、6 兩，因均未扣案，迄
      今已逾1 年，顯已遭被告等人或其餘人施用完畢而滅失，
      無從為沒收之宣告。
（二）於被告丁○○身上扣得之黑色泳褲1 件、於被告甲○○身
      上扣得之女用束褲1 件，分係被告丁○○、共犯丙○○所
      有，均係用於包裹、掩飾毒品，並便於攜帶運輸，為供運
      輸毒品所用之物，均應依同條例第19條第1 項之規定，於
      各該共同被告項下分別予以宣告沒收之。且因該物均無替
      代性，自無須諭知如不能沒收，追繳其價款。又被告丁○○前後3 次運輸毒品海洛因，分別已獲取海洛因1 兩（價
      值約15萬元）、海洛因半兩（約7 萬5 千元）及現金7萬5
      千元、現金7 萬5 千元之報酬，折合現金共價值37萬5 千
      元（海洛因部分均折合渠等約定之價值）；又被告乙○○
      前2 次運輸毒品分別獲取7 萬元、1 萬元之報酬（共8 萬
      元），分別屬被告丁○○、乙○○因犯運輸毒品罪所得之
      財物，均應依同條例第19條第1 項之規定，於被告丁○○
      、乙○○項下予以宣告沒收之，如全部或一部不能沒收時
      ，以財產抵償之。至於被告丁○○第3 次運輸毒品報酬之
      半數即尾款7 萬5 千元，及被告甲○○預計獲得之報酬約
      10 萬 元，均尚未取得，非屬犯罪所得之財物，不在沒收
      之列，附此敘明。
（三）又於被告丁○○身上扣得之紅色內褲1 件為其日常衣著、
      、登機證2 張僅為登機之證明、行動電話（門號00000000
      00）1 支為其平日通訊之用，連同嗣於逮捕被告壬○○、
      庚○○、丙○○時扣案之物，均核與本案運輸毒品犯罪無
      關。另被告等人之交通食宿費用，均已具體支付予他人，
      性質上亦非屬被告犯罪所得之財物，不在得予沒收之列，
      附此敘明。又被告等往返台灣及中國大陸、泰國等地之機
      票，為其運輸犯罪之費用，且已使用完畢，交付各航空公
      司，不屬被告所有，自亦不得沒收。
肆、退併辦部分（即台灣板橋地方法院檢察署94年度偵字第3842
    號移送被告丙○○販賣第一級毒品部分）
（一）移送併辦意旨略以：被告丙○○基於營利之概括犯意，自
      92 年10 月起，在台北縣、市等處，以每包海洛因（0.2
      公克）500 元之代價，連續販賣第一級毒品海洛因予辛○○、戊○○等人施用，嗣丙○○於93年8 月10日，在台北
      縣板橋市○○路4 號6 樓富麗旅社713 室為警查獲，並扣
      得海洛因3 包等物，因認被告涉犯毒品危害防制條例第4
      條第1 項之販賣第一級毒品罪嫌。
（二）惟查，訊據被告丙○○於本院審理中，對於上開販賣第一
      級毒品海洛因之犯行堅詞否認，因此公訴人主張被告丙○○所涉販賣第一級毒品犯行核與本院前揭論罪科刑之運輸
      第一級毒品犯行，並無主觀上之牽連關係，應係另行起意
      ，當庭向本院要求退併辦，另由公訴人起訴該部分犯行。
      本院稽之併案意旨係主張被告之販賣犯行始自92年10月，
      核與被告丙○○於本案遭起訴部分之93年6 月6 日運輸毒
      品犯行，相距長達8 個月，似難據以認定兩案之間有何牽
      連關係，爰依公訴人之請求，將此部分退由檢察官另行偵
      查處理。
伍、至於被告壬○○、乙○○、丁○○、丙○○、庚○○、甲○○等人是否係基於販賣毒品之意圖運輸毒品海洛因入境，因
    公訴人自偵查迄本院審理中，均未調查（除丙○○部分外）
    ，且未舉出證據證明被告等人涉有此部分販賣毒品犯行，公
    訴人更於本院審理中明確表示此部分證據不足，不擬請求本
    院審判，附此敘明。
據上論斷，應依刑事訴訟法第299 條第1 項前段，毒品危害防制
條例第4 條第1 項、第18條第1 項前段、第19條第1 項，懲治走
私條例第2 條第1 項、第11條、第12條，刑法第11條前段、第28
條、第56條、第55條、第59條、第42條第3 項、第37條第1 項，
罰金罰鍰提高標準條例第2 條，判決如主文。
本案經檢察官張尹敏到庭執行職務。
中　　華　　民　　國　　94　　年　　7 　　月　　18　　日
                  刑事第六庭  審判長法  官　林　孟　宜
                                    法  官　蔡　寶　樺
                                    法  官　陳　永　來
上正本證明與原本無異。
如不服本判決，應於收受送達後10日內向本院提出上訴書狀（均
須按他造當事人之人數附繕本）。
                                    書記官　劉　霜　潔
中　　華　　民　　國　　94　　年　　7 　　月　　18　　日
附錄：本案論罪科刑法條全文
毒品危害防制條例第4條第1項
製造、運輸、販賣第一級毒品者，處死刑或無期徒刑；處無期徒
刑者，得併科新台幣一千萬元以下罰金。
懲治走私條例第2條第1項
私運管制物品進口、出口逾公告數額者，處七年以下有期徒刑，
得併科新台幣二十萬元以下罰金。
